臺灣桃園地方法院刑事判決
111年度金訴字第31號
公  訴  人  臺灣桃園地方檢察署檢察官 
被      告  吳志堅



上列被告因詐欺等案件，經檢察官提起公訴（110年度偵字第335
2號），被告於本院準備程序中就被訴事實為有罪之陳述，經告
以簡式審判程序意旨，並聽取公訴人及被告之意見後，本院合議
庭裁定由受命法官獨任進行簡式審判程序，判決如下
    主  文
甲○○犯三人以上共同詐欺取財罪，共伍罪，各處有期徒刑壹年參
月。應執行有期徒刑貳年。
扣案如附表三編號1所示之物沒收。
    事  實
一、甲○○於民國109年11月下旬某日起，加入真實姓名、年籍不
    詳、綽號「張清合」、「阿芬」、「豐」等人所組成之詐欺
    集團（下稱本案詐欺集團，無證據證明有未滿18歲之少年參
    與該犯罪組織，且本案並非甲○○加入該詐欺集團後最先繫屬
    之案件，詳後述），在本案詐欺集團擔任提領詐欺所得款項
    並上繳集團成員、俗稱「車手」之工作，並約定以每次提領金
    額之百分之2作為其報酬，且交付如附表三編號1所示之手機
    作為聯繫工具。甲○○即與「張清合」、「阿芬」、「豐」及
    本案詐欺集團其餘成員共同意圖為自己不法之所有，基於三
    人以上共同詐欺取財及掩飾、隱匿詐欺所得去向之犯意聯絡
    ，由本案詐欺集團成員於附表一各編號「詐騙經過」欄所示
    之時間，對乙○○、己○○、庚○○、辛○○及丁○○施以如附表一各
    編號「詐騙經過」欄所示之詐術，致附表一各編號「告訴人
    」欄所示之人陷於錯誤，因而依本案詐欺集團成員之指示，
    於附表一各編號「轉帳時間」欄所示之時間匯款如附表一各
    編號「轉帳金額」欄所示之金額至蔡修銘（所涉詐欺等罪嫌
    ，業經臺灣高雄地方檢察署偵查後，以110年度偵字第5048
    號、110年度偵字第5750號、110年度偵字第6207號、110年
    度偵字第6647號、110年度偵字第12626號為不起訴處分確定
    ）所有之臺灣銀行帳號000-000000000000號帳戶（下稱本案
    帳戶）內。嗣甲○○自本案詐欺集團成員取得本案帳戶之提款
    卡後，即依本案詐欺集團成員之指示，於如附表二編號1、2
    「提領時間」欄、「提領地點」欄所示之時間、地點，自自
    動櫃員機提領如附表二編號1、2「提領金額」欄所示之款項
    ，並接續指示不知情之配偶丙○○（所涉詐欺等罪嫌，經臺灣
    桃園地方檢察署檢察官以110年度偵字第3352號、110年度偵
    字第15998號為不起訴處分確定），於如附表二編號3、4「
    提領時間」欄、「提領地點」所示之時間、地點，自自動櫃
    員機提領如附表二編號3、4「提領金額」欄所示之款項後交
    予甲○○，再由甲○○將前開款項上繳予本案詐欺集團成員，以
    此迂迴層轉方式，使本案詐欺集團獲取犯罪所得，同時製造
    金流斷點，致檢警無從追查，而掩飾、隱匿前揭犯罪所得之
    去向。後於109年12月15日下午3時40分許，為警執臺灣桃園
    地方檢察署檢察官核發之拘票，在新北市○○區○○路0段000號
    前執行拘提甲○○、丙○○而查獲，並扣得如附表三所示之物，
    且甲○○因遭查獲故尚未取得前開提領款項之報酬。
二、案經乙○○訴由嘉義縣警察局竹崎分局；己○○訴由高雄市政府
    警察局鹽埕分局；庚○○訴由桃園市政府警察局平鎮分局；辛○○訴由雲林縣警察局虎尾分局；丁○○訴由苗栗縣警察局竹南
    分局均轉由桃園市政府警察局中壢分局報告臺灣桃園地方檢
    察署檢察官偵查起訴。
    理  由
一、按刑事訴訟法第273條之1第1項規定除被告所犯為死刑、無
    期徒刑、最輕本刑為3年以上有期徒刑之罪或高等法院管轄
    第一審案件者外，於審判期日前之準備程序進行中，被告先
    就被訴事實為有罪之陳述時，審判長得告知被告簡式審判程
    序之旨，並聽取當事人、代理人、辯護人及輔佐人之意見後
    ，裁定進行簡式審判程序。經查，被告甲○○被訴加重詐欺等
    案件，非前開不得進行簡式審判程序之案件，被告於本院準
    備程序進行就被訴事實為有罪之陳述（見本院金訴字卷第17
    3頁），且經本院告知被告簡式審判程序之旨，復聽取檢察
    官及被告之意見後，經合議庭裁定依上開刑事訴訟法第273
    條之1第1項之規定，由受命法官獨任進行簡式審判程序，是
    本案之證據調查，依刑事訴訟法第273條之2規定，不受同法
    第159條第1項、第161條之2、第161條之3、第163條之1及第
    164條至第170條規定之限制，合先敘明。
二、訊據被告對於上揭事實坦承不諱（見本院金訴字卷第129頁
    、第173頁、第177、185至187頁），核與證人即告訴人乙○○
    （見偵卷第111至113頁）、己○○（見偵卷第121、122頁）、
    庚○○（見偵卷第129至131頁）、辛○○（見偵卷第139至141頁
    ）、丁○○（見偵卷第149至153頁）警詢時證述遭詐騙之經過
    相符，亦與證人丙○○警詢時、偵查中證述提領款項經過大致
    吻合（見偵卷第63至73頁、第261至263頁、第284頁），並
    有搜索、扣押筆錄、扣押物品目錄表（見偵卷第87至95頁、
    第99至107頁）、證人乙○○提出之網路銀行轉帳截圖（見偵
    卷第117頁）、帳戶個資檢視（見偵卷第119頁）、證人己○○
    提出之網路銀行轉帳截圖（見偵卷第127頁）、證人庚○○提
    出之自動櫃員機交易明細（見偵卷第135頁）、證人辛○○提
    出之自動櫃員機交易明細（見偵卷第145頁）、證人丁○○提
    出之自動櫃員機交易明細、金融帳戶交易明細（見偵卷第15
    7至161頁）、內政部警政署反詐騙諮詢專線紀錄表（見偵卷
    第165至169頁）、刑案現場照片（見偵卷第171至187頁）、
    詐騙明細表（見偵卷第189頁）、受理詐騙帳戶通報警示簡
    便格式表、165專線協請金融機構暫行圈疑似詐欺款項通報
    單、金融機構協助受詐騙民眾通知疑似警示帳戶通報單、金
    融機構聯防機制通報單（見偵卷第191至205頁）、被告照片
    （見偵卷第289至295頁）、臺灣銀行營業部111年6月2日營
    存字第11100606281號函暨交易明細資料（見本院金訴字卷
    第137至140頁）等件在卷可稽，足認被告上開任意性自白與
    事實相符，堪予採信。綜上所述，本案事證明確，被告犯行
    堪以認定，應依法論科。
三、論罪科刑
  ㈠罪名：
  ⒈按為澈底打擊洗錢犯罪，洗錢防制法第2條規定：「本法所稱
    洗錢，指下列行為：一、意圖掩飾或隱匿特定犯罪所得來源
    ，或使他人逃避刑事追訴，而移轉或變更特定犯罪所得。二
    、掩飾或隱匿特定犯罪所得之本質、來源、去向、所在、所
    有權、處分權或其他權益者。三、收受、持有或使用他人之
    特定犯罪所得。」已將洗錢行為之處置、分層化及整合等各
    階段，全部納為洗錢行為。所謂「處置」即同條第1款所定
    將犯罪所得直接予以處理之「移轉變更型」；「分層化」即
    同條第2款所定為使偵查機關難以追查金流狀況，以迂迴層
    轉、化整為零之分層化包裝方式，掩飾或隱匿特定犯罪所得
    之本質、來源、去向、所在、所有權、處分權或其他權益之
    「掩飾隱匿型」；「整合」即同條第3款所定收受、持有或
    使用他人犯罪所得，使該犯罪所得披上合法之外衣，俾回歸
    正常金融體系之「收受持有型」。可見洗錢防制法已將洗錢
    行為之本質定性為影響合法資本市場之金流秩序，並阻撓偵
    查作為。據上，詐欺集團成員向被害人施用詐術後，為隱匿
    其詐欺所得財物之去向，而令被害人將其款項轉入該集團所
    持有、使用之人頭帳戶，並由該集團所屬之車手前往提領詐
    欺所得款項，檢察官如能證明該帳戶內之資金係本案詐欺之
    特定犯罪所得，而車手提領得手，自成立洗錢防制法第14條
    第1項之一般洗錢罪。至於車手提領時經警當場查獲而未得
    手，應成立洗錢防制法第14條第2項、第1項之一般洗錢未遂
    罪（最高法院110年度台上字第1797號判決意旨參照)。查被
    告提領或指示不知情之丙○○提領詐欺款項後上繳本案詐欺集
    團成員之行為，足已切斷犯罪所得與當初犯罪行為的關聯性
    ，隱匿該犯罪所得之不法來源、本質與去向，即屬洗錢防制
    法第2條所稱之洗錢行為，而符合該法第14條第1項一般洗錢
    罪的構成要件。是核被告所為，係犯刑法第339條之4第1項
    第2款之三人以上共同詐欺取財罪及洗錢防制法第14條第1項
    之一般洗錢罪。
  ⒉按組織犯罪防制條例於107年1月3日修正公布，其中第2條規
    定「本條例所稱犯罪組織，指3人以上，以實施強暴、脅迫
    、詐術、恐嚇為手段或最重本刑逾5年有期徒刑之刑之罪，
    所組成具有持續性或牟利性之有結構性組織。前項有結構性
    組織，指非為立即實施犯罪而隨意組成，不以具有名稱、規
    約、儀式、固定處所、成員持續參與或分工明確為必要。」
    。次按刑罰責任之評價與法益之維護息息相關，對同一法益
    侵害為雙重評價，是過度評價；對法益之侵害未予評價，則
    為評價不足，均為法之所禁。又加重詐欺罪，係侵害個人財
    產法益之犯罪，其罪數之計算，核與參與犯罪組織罪之侵害
    社會法益有所不同，審酌現今詐欺集團之成員皆係為欺罔他
    人，騙取財物，方參與以詐術為目的之犯罪組織。倘若行為
    人於參與詐欺犯罪組織之行為繼續中，先後多次為加重詐欺
    之行為，因參與犯罪組織罪為繼續犯，犯罪一直繼續進行，
    直至犯罪組織解散，或其脫離犯罪組織時，其犯行始行終結
    。故該參與犯罪組織與其後之多次加重詐欺之行為皆有所重
    合，然因行為人僅為一參與犯罪組織行為，侵害一社會法益
    ，屬單純一罪，應僅就「該案中」與參與犯罪組織罪時間較
    為密切之首次加重詐欺犯行論以參與犯罪組織罪及加重詐欺
    罪之想像競合犯，而其他之加重詐欺犯行，祗需單獨論罪科
    刑即可，無需再另論以參與犯罪組織罪，以避免重複評價。
    是如行為人於參與同一詐欺集團之多次加重詐欺行為，因部
    分犯行發覺在後或偵查階段之先後不同，肇致起訴後分由不
    同之法官審理，為裨益法院審理範圍明確、便於事實認定，
    即應以數案中「最先繫屬於法院之案件」為準，以「該案件
    」中之「首次」加重詐欺犯行與參與犯罪組織罪論以想像競
    合。縱該首次犯行非屬事實上之首次，亦因參與犯罪組織之
    繼續行為，已為該案中之首次犯行所包攝，該參與犯罪組織
    行為之評價已獲滿足，自不再重複於他次詐欺犯行中再次論
    罪，俾免於過度評價及悖於一事不再理原則。至於「另案」
    起訴之他次加重詐欺犯行，縱屬事實上之首次犯行，仍需單
    獨論以加重詐欺罪，以彰顯刑法對不同被害人財產保護之完
    整性，避免評價不足（最高法院109年度台上字第3945號判
    決意旨參照）。查被告加入「張清合」、「阿芬」所屬之本
    案詐欺集團後，另依該集團成員指示提領詐欺所得款項，而
    遭臺灣新北地方檢察署檢察官以110年度偵字第5685號提起
    公訴，於110年4月15日繫屬於臺灣新北地方法院，並經同法
    院以110年度金訴字第197號判決就該案首次提款行為判處被
    告犯參與犯罪組織罪、三人以上共同詐欺取財罪、一般洗錢
    罪確定，有該判決書、臺灣高等法院被告前案紀錄表在卷可
    考，可知本案並非被告加入本案詐欺集團後「最先繫屬於法
    院之案件」，揆諸前開實務見解意旨，被告本案犯行自無需
    再論以參與犯罪組織罪，併此說明。
  ㈡共犯關係：
  ⒈被告指示不知情之丙○○為附表二編號3、4所示提款行為，為
    間接正犯。
  ⒉被告就本案犯行與「張清合」、「阿芬」、「豐」及本案詐
    欺集團其餘成員具有犯意聯絡及行為分擔，為共同正犯。
  ㈢罪數：
  ⒈按行為基於單一犯意，於同時、同地或密切接近之時地實行
    數行為，侵害同一之法益，各行為之獨立性極為薄弱，依一
    般社會健全觀念，在時間差距上，難以強行分開，在刑法評
    價上，以視為數個舉動之接續施行，合為包括之一行為予以
    評價，較為合理者，始屬接續犯，而為包括之一罪。然如客
    觀上有先後數行為，主觀上基於一個概括之犯意，逐次實行
    而具連續性，其每一前行為與次行為，依一般社會健全觀念
    ，在時間差距上，可以分開，在刑法評價上，各具獨立性，
    每次行為皆可獨立成罪，縱構成同一之罪名，亦應依數罪併
    罰之例予以分論併罰。又3人以上共同詐欺取財罪，係侵害
    個人財產法益之犯罪，其罪數計算，依一般社會通念，應以
    被害人數、被害次數之多寡，決定其犯罪之罪數（最高法院
    110年度台上字第2868號判決意旨參照）。次按刑法上一行
    為而觸犯數罪名之想像競合犯存在之目的，在於避免對於同
    一不法要素予以過度評價。自然意義之數行為，得否評價為
    法律概念之一行為，應就客觀構成要件行為之重合情形、主
    觀意思活動之內容、所侵害之法益與行為間之關連性等要素
    ，視個案情節依社會通念加以判斷。刑法刪除牽連犯之規定
    後，原認屬方法目的或原因結果，得評價為牽連犯之二犯罪
    行為間，如具有局部之同一性，或其行為著手實行階段可認
    為同一者，得認與一行為觸犯數罪名之要件相侔，依想像競
    合犯論擬（最高法院107年度台上字第1066號判決意旨參照
    ）。
  ⒉被告於附表二編號1、2多次提領詐欺款項及指示丙○○於附表
    二編號3、4多次提領詐欺款項等行為，係於密切接近時間、
    地點實施，且侵害相同被害人之財產法益，就同一被害人之
    犯罪事實而言，該數個提領行為之獨立性極為薄弱，依一般
    社會健全觀念，在時間差距上，難以強行分開，在刑法評價
    上，以視為一個舉動之接續施行，合為包括之一行為予以評
    價，較為合理，故僅論以接續犯之一罪。
  ⒊被告提領告訴人乙○○、己○○、庚○○、辛○○、丁○○遭詐欺款項
    所犯之三人以上共同詐欺取財罪與一般洗錢罪間，具有行為
    之局部同一性，是被告係以一行為同時觸犯上開二罪名，為
    想像競合犯，依刑法第55條規定，均應從一重之三人以上共
    同詐欺取財罪處斷。
  ⒋被告提領告訴人乙○○、己○○、庚○○、辛○○、丁○○遭詐欺款項
    之犯行，自共犯施以詐術之著手及實行之時間、空間（指被
    害人是否是在同一地點為施詐者一個單一之施詐行為所詐騙
    ）、詐騙對象（侵害法益），既均明顯不同，而各有獨立性
    ，自應予分論併罰。　　
  ㈣檢察官雖以被告有起訴書犯罪事實欄所記載之前科紀錄，認
    被告構成累犯，惟檢察官就被告構成累犯之事實及應加重其
    刑事項，未具體指出證明之方法，參酌最高法院刑事大法庭
    110年度台上大字第5660號裁定意旨，尚無從認被告應依累
    犯規定加重其刑，惟本院仍將被告之前科紀錄列入刑法第57
    條第5款「犯罪行為人之品行」之量刑審酌事由（詳後述）
    。
  ㈤按洗錢防制法第16條第2項規定：「犯前二條之罪，在偵查或
    審判中自白者，減輕其刑。」；次按想像競合犯之處斷刑，
    本質上係「刑之合併」。其所謂從一重處斷，乃將想像競合
    犯組成之評價上數罪，合併為科刑一罪，其所對應之刑罰，
    亦合併其評價上數罪之數法定刑，而為一個處斷刑。易言之
    ，想像競合犯侵害數法益者皆成立犯罪，論罪時必須輕、重
    罪併舉論述，同時宣告所犯各罪名，包括各罪有無加重、減
    免其刑之情形，亦應說明論列，量刑時併衡酌輕罪部分量刑
    事由，評價始為充足，然後依刑法第55條前段規定「從一重
    處斷」，非謂對於其餘各罪可置而不論。因此，法院決定處
    斷刑時，雖以其中最重罪名之法定刑，做為裁量之準據，惟
    於裁量其輕重時，仍應將輕罪合併評價在內（最高法院108
    年度台上字第4405號、第4408號判決意旨可參）。查被告就
    本案犯行，於偵查中坦承係在洗錢（見偵卷第282頁），於
    本院審理時亦自白犯洗錢罪，已如前述，爰依前開實務見解
    意旨，被告本案犯行雖均論以較重之三人以上共同詐欺取財
    罪，惟就前揭較輕之洗錢罪之減刑事由，仍應由本院於量刑
    時併予審酌，併此敘明。
  ㈥爰以行為人之責任為基礎，審酌被告正值青壯，有相當能力
    循正軌賺取金錢，竟貪圖不法報酬，加入本案詐欺集團，擔
    任取款車手，提領並上繳詐欺所得款項，導致告訴人乙○○、
    己○○、庚○○、辛○○、丁○○財產受損，並影響我國交易秩序，
    危害社會治安，更造成犯罪金流斷點，使告訴人五人難以追
    回遭詐欺之款項，也增加檢警機關追查詐欺集團其他犯罪成
    員之困難度，所為實屬不該，應予非難；再考量被告於偵查
    中僅承認犯洗錢罪，否認犯加重詐欺，惟於本院審理時，尚
    能就其犯行均坦承不諱，惜仍未能與告訴人五人達成和解、
    調解並賠償其等所受財產損失之犯後態度；而被告前因施用
    毒品，經臺灣雲林地方法院以102年度易字第397號判決處有
    期徒刑6月，於本案行為前已執行完畢等情，有臺灣高等法
    院被告前案紀錄表存卷可考，可知被告素行雖非佳，但其前
    案與本案所犯之罪質、犯罪類型迥異，尚不得以前開前案紀
    錄遽認被告對於刑罰之反應力薄弱而應加重被告之刑；兼衡
    被告於本案之角色與分工、本案受騙之人數與金額、被告偵
    審均自白洗錢之情事、暨其自陳國中畢業之教育程度、家庭
    經濟狀況不好（見本院金訴字卷第186頁）等一切情狀，分
    別量處如主文所示之刑。復基於罪責相當原則，審酌被告本
    案所犯均為擔任取款車手之加重詐欺罪，罪質相同，犯罪手
    段類似，行為時間也接近，是責任非難之重複程度相對較高
    ，再考量各罪之犯罪動機、目的、行為所生危害，兼衡所犯
    各罪所反映被告之人格特性、刑事政策、犯罪預防等因素，
    而為整體非難評價，就被告本案所犯各罪，定其應執行刑如
    主文所示。　
四、沒收：
  ㈠按供犯罪所用、犯罪預備之物或犯罪所生之物，屬於犯罪行
    為人者，得沒收之，刑法第38條第2項前段定有明文。查扣
    案如附表三編號1所示之手機，被告供稱為其所有，且為本
    案詐欺集團成員所交付用以連繫之工作機（見偵卷第29頁、
    第257、258頁、本院金訴字卷第184、185頁），核屬被告本
    案犯行所用之物，爰依刑法第38條第2項前段沒收之。
  ㈡按犯罪所得，屬於犯罪行為人者，沒收之，於全部或一部不
    能沒收或不宜執行沒收時，追徵其價額。刑法第38條之1第1
    項前段、第3項定有明文。次按犯罪所得之沒收或追徵，在
    於剝奪犯罪行為人之實際犯罪所得，使其不能坐享犯罪之成
    果，以杜絕犯罪誘因，性質上屬類似不當得利之衡平措施。
    苟無犯罪所得，自不生利得剝奪之問題。2人以上共同犯罪
    ，關於犯罪所得之沒收或追徵，倘個別成員並無犯罪所得，
    且與其他成員對於所得亦無事實上之共同處分權時，即無「
    利得」可資剝奪，故共同正犯所得之沒收或追徵，應就各人
    所分得者為之。又所謂各人「所分得」之數，係指各人「對
    犯罪所得有事實上之處分權限」者而言。各共同正犯有無犯
    罪所得、所得多寡，事實審法院應視具體個案之實際情形，
    綜合卷證資料及調查結果，依自由證明程序釋明其合理之依
    據而為認定。倘共同正犯各成員內部間，對於不法利得分配
    明確時，應依各人實際分配所得宣告沒收；若共同正犯成員
    對不法所得並無處分權限，與其他成員亦無事實上之共同處
    分權限者，自不得諭知沒收；然如共同正犯各成員對於不法
    利得享有共同處分權限，且難以區別各人分得之數，則仍應
    負共同沒收之責（最高法院109年度台上字第5333號判決意
    旨參照）。查被告提領詐欺所得款項後已上繳本案詐欺集團
    成員，已認定如前，則就其本案所提領之款項，難認被告具
    有處分權限，又被告供稱：因其遭查獲，故尚未取得原約定
    要給予之報酬等語（見本院金訴字卷第185頁），復無其他
    被告確有因提領本案詐欺款項而實際取得報酬之相關事證，
    亦難認被告本案獲有犯罪所得，是依前開說明，自毋庸宣告
    沒收被告之犯罪所得。
  ㈢按洗錢防制法第18條規定：「犯第14條之罪，其所移轉、變
    更、掩飾、隱匿、收受、取得、持有、使用之財物或財產上
    利益，沒收之；犯第15條之罪，其所收受、持有、使用之財
    物或財產上利益，亦同。」，且依刑法施行法第10之3條規
    定，洗錢防制法關於沒收之規定應優先於刑法相關規定。亦
    即就洗錢行為標的之財物或財產上利益，均應依洗錢防制法
    第18條規定予以沒收；至洗錢行為本身之犯罪所得或犯罪工
    具之沒收，以及發還被害人及善意第三人之保障等，即適用
    104年12月30日及105年6月22日修正公布之中華民國刑法沒
    收專章之規定。而洗錢防制法第18條第1項乃採義務沒收主
    義，只要合於前述規定，法院固應即為相關沒收之諭知。然
    該洗錢行為之標的是否限於行為人所有者始得宣告沒收，法
    無明文，實務上一向認為倘法條並未規定「不問屬於犯罪行
    為人與否均沒收」時，自仍以屬於被告所有者為限，始應予
    沒收，此可由毒品危害防制條例第19條第1項就犯特定毒品
    犯罪所用、所得之物義務沒收適用上，因法條亦無「不問屬
    於犯罪行為人與否」之規定，實務亦均以屬於被告所有者為
    限，始應予以沒收可徵，本院認在洗錢防制法並未規定「不
    問屬於犯罪行為人與否」情形下，自宜從有利於被告之認定
    ，仍應以該沒收標的屬行為人所有者始得宣告沒收。實務上
    詐欺集團之車手、收水，通常負責提領贓款並暫時保管至贓
    款交付予上手詐欺集團成員，再由上手詐欺集團成員將車手
    所提領之贓款依一定比例，發放予車手作為提領贓款之報酬
    ，而車手、收水對於所提領、繳回之詐欺贓款並無何處分權
    限，亦無事實上之共同處分權限，自不應就車手、收水已繳
    回之詐騙贓款總額全部予以宣告沒收。從而，被告既已上繳
    本案所提領之款項，因被告對該等款項並無事實上之管領、
    處分權，亦無庸依洗錢防制法第18條第1項前段規定宣告沒
    收。
  ㈣至未扣案之本案帳戶提款卡，雖為被告提領告訴人等遭詐欺
    款項所使用之物，而屬犯罪工具，然前開金融帳戶之名義人
    並非被告而係蔡修銘，難認為被告所有，自無從依刑法第38
    條第2項前段規定沒收；又附表三編號2至4所示之扣案物，
    尚乏積極事證顯示與被告本案犯行具有關聯，亦無從宣告沒
    收，附此說明。　　
據上論斷，應依刑事訴訟法第273條之1第1項、第299條第1項前
段，洗錢防制法第2條第2款、第14條第1項，刑法第11條、第28
條、第339條之4第1項第2款、第55條、第51條第1項第5款、第38
條第2項前段，刑法施行法第1條之1第1項，判決如主文。　
本案經檢察官戊○○偵查起訴，檢察官高玉奇庭執行職務。
中　　華　　民　　國　　111 　年　　7 　　月　　14　　日
                  刑事第十三庭  法　官　郭鍵融
以上正本證明與原本無異。
如不服本判決應於收受判決後20日內向本院提出上訴書狀，並應
敘述具體理由。其未敘述上訴理由者，應於上訴期間屆滿後20日
內向本院補提理由書(均須按他造當事人之人數附繕本)「切勿逕
送上級法院」。 
　　　　　　　　　　　　　　　  書記官　楊育燕
中　　華　　民　　國　　111 　年　　7 　　月　　14　　日
附錄論罪科刑法條：
中華民國刑法第339條之4第1項：
犯第339條詐欺罪而有下列情形之一者，處1年以上7年以下有期
徒刑，得併科1百萬元以下罰金：
一、冒用政府機關或公務員名義犯之。
二、三人以上共同犯之。
三、以廣播電視、電子通訊、網際網路或其他媒體等傳播工具，
    對公眾散布而犯之。
洗錢防制法第2條：
本法所稱洗錢，指下列行為：
一、意圖掩飾或隱匿特定犯罪所得來源，或使他人逃避刑事追訴
    ，而移轉或變更特定犯罪所得。
二、掩飾或隱匿特定犯罪所得之本質、來源、去向、所在、所有
    權、處分權或其他權益者。
三、收受、持有或使用他人之特定犯罪所得。
洗錢防制法第14條第1項：
有第二條各款所列洗錢行為者，處7年以下有期徒刑，併科新臺
幣5百萬元以下罰金。
附表一：
編號 告訴人 詐騙經過 轉帳時間 轉帳金額 （新臺幣） 1 乙○○ 本案詐欺集團成員於109年11月23日晚間6時許，致電乙○○，冒充東森購物台、玉山銀行等客服人員，佯稱有3筆訂單款項遭郵局監控，必須配合取消訂單，乙○○信以為真，遂依對方指示操作網路銀行，而於右揭時間，將右揭款項轉帳至本案帳戶內。 109年11月23日晚間7時45分許 1萬8,027元 2 己○○ 本案詐欺集團成員於109年11月23日晚間6時38分許致電己○○，偽裝486團購、彰化銀行客服人員，佯稱因人員疏失而誤設多筆訂單，須配合停止交易與扣款，己○○陷於錯誤，遂依對方指示操作網路銀行，而於右揭時間，將右揭款項轉帳至本案帳戶內。 109年11月23日晚間7時43分許 2萬0,051元 3 庚○○ 本案詐欺集團成員於109年11月23日晚間6時30分許致電庚○○，佯裝為東森購物台、新光銀行客服人員，謊稱有收到多筆訂單，若欲取消交易，必須配合操作自動櫃員機，庚○○不疑有他，遂依對方指示，而於右揭時間，前往桃園市中壢區龍岡郵局，以自動櫃員機將右揭款項轉帳至本案帳戶內。 109年11月23日晚間8時7分許 1萬6,123元 4 辛○○ 本案詐欺集團成員於109年11月23日晚間7時22分許致電羅偉杰，冒充HITO本舖員工與郵局人員，謊稱有1筆訂單個資外洩，必須配合操作自動櫃員機，辛○○信以為真，遂依對方指示，而於右揭時間，以自動櫃員機將右揭款項轉帳至本案帳戶內。 109年11月23日晚間8時3分許 2萬9,983元 5 丁○○ 本案詐欺集團成員，於109年11月22日晚間7時許致電彭亮菁，佯裝淘寶購物網站人員，佯稱因人員疏失而誤設訂單為連續扣款，須配合操作自動櫃員機以取消錯誤設定，丁○○陷於錯誤，遂依對方指示，而於右揭時間，以自動櫃員機將右揭款項轉帳至本案帳戶內。 109年11月23日晚間7時許 2萬9,985元    109年11月23日晚間7時3分許  2萬8,123元 
附表二：
編號 提領時間 提領地點 提領金額 （新臺幣） 提領人 1 109年11月23日晚間7時11分許 桃園市○○區○○○路0段000號統一超商高欣店 2萬0,005元 甲○○ 2 109年11月23日晚間7時12分許 桃園市○○區○○○路0段000號統一超商高欣店 2萬0,005元 甲○○ 3 109年11月23日晚間8時1分許 桃園市○○區○○路0段00號臺灣銀行亞矽創新分行 3萬8,000元 丙○○ 4 109年11月23日晚間8時24分許 桃園市○○區○○路0段00號臺灣銀行亞矽創新分行 4萬6,000元 丙○○ 
附表三：
編號 品名與種類 持有人 出處 1 黑色三星廠牌手機1支（含門號0000000000號SIM卡1張） 甲○○ 偵卷第95頁 2 帳號0000000000000000號帳戶之郵局提款卡1張 甲○○ 偵卷第95頁 3 帳號0000000000000000號帳戶之郵局提款卡1張 丙○○ 偵卷第107頁 4 帳號0000000000000號帳戶之第一銀行提款卡1張 丙○○ 偵卷第107頁